臺灣臺中地方法院刑事判決
111年度交易字第1250號
公  訴  人  臺灣臺中地方檢察署檢察官
被      告  彭文長


上列被告因公共危險案件，經檢察官提起公訴（111年度速偵字
第3456號），本院判決如下：
    主    文
彭文長駕駛動力交通工具而吐氣所含酒精濃度達每公升零點二五
毫克以上，累犯，處有期徒刑捌月。
    犯罪事實
一、彭文長前於民國111年7月27日15時許起至同日15時30分許止
    ，在臺中市大里區塗城路之某工地，飲用啤酒後，其吐氣所
    含酒精濃度已達每公升0.25毫克以上，竟仍於同日17時5分
    前某時，騎車號000-000號普通重型機車上路。嗣於111年7
    月27日17時5分許，行經臺中市霧峰區錦州路與吉峰路交岔
    路口，因逆向行駛為警攔查，發現其滿身酒味，遂於同日17
    時23分許，對其施以吐氣式酒精濃度測試，測得其吐氣中所
    含酒精濃度達每公升0.57毫克，始悉上情。
二、案經臺中市政府警察局霧峰分局報告臺灣臺中地方檢察署檢
    察官偵查起訴。
    理  由
壹、證據能力方面：
    本案據以認定被告彭文長犯罪之被告以外之人於審判外之陳
    述：即職務報告部分，公訴人及被告在本院111年8月24日審
    理時，均表示同意作為證據使用(見本院卷第33-34頁)，復
    經本院審酌上開職務報告係承辦警員記載本案查獲經過，該
    證據之作成或取得並無違法或不當之情況，係屬適當，依刑
    事訴訟法第159條之5第1項之規定，具有證據能力；又本案
    認定事實引用之卷內其餘非供述證據，並無證據證明係公務
    員違背法定程序取得，依同法第158條之4規定反面解釋，亦
    均有證據能力。
貳、實體部分：
一、認定犯罪事實所根據之證據及理由：  
    上揭犯罪事實，業據被告於警詢、偵訊及本院審理時均坦承
    不諱【見臺灣臺中地方檢察署111年度速偵字第3456號偵查
    卷宗(下稱偵卷)第35-38、73-74頁、本院卷第34、35頁】，
    且有職務報告、酒精測定紀錄表、公路監理電子閘門車號查
    詢機車車籍、證號查詢機車駕駛人各1紙、臺中市政府警察
    局舉發違反道路交通管理事件通知單影本4張在卷可稽(見偵
    卷第33、47、53、55、57-59頁)，足認被告之自白與事實相
    符，被告前揭犯行洵堪認定，應予依法論科。
二、論罪科刑：
  ㈠核被告彭文長所為，係犯刑法第185條之3第1項第1款之駕駛
    動力交通工具而吐氣所含酒精濃度達每公升0.25毫克以上罪
    。
  ㈡被告曾於107年間，因公共危險案件，經本院以107年度交易
    字第889號判決判處有期徒刑7月確定，而於110年8月28日執
    行完畢之前科，此有臺灣高等法院被告前案紀錄表1份在卷
    可稽(見本院卷第13-21頁)，其受有期徒刑之執行完畢後，5
    年以內故意再犯本件有期徒刑以上之罪，為累犯，本院參酌
    最高法院刑事大法庭110年度台上大字第5660號裁定意旨，
    公訴人既已具體敘明被告於前案執行完畢後，再犯本案犯罪
    ，認存在特別惡性及對刑罰反應力薄弱，而有依累犯加重其
    刑之必要性，被告亦自承前案構成累犯事實之前案徒刑具體
    執行完畢時間(見本院卷第36頁)，則被告所為之前科紀錄，
    並非一時失慮、偶然發生，而前罪之徒刑執行無成效，被告
    對於刑罰之反應力顯然薄弱，且被告並無司法院大法官釋字
    第775號解釋意旨所指個案應量處最低法定刑，又無法適用
    刑法第59條規定減輕其刑，而應依此解釋意旨裁量不予加重
    最低本刑之情形(最高法院108年度台上字第338號判決意旨
    參照)，爰依刑法第47條第1項規定加重其刑。
  ㈢爰以行為人之責任為基礎，審酌被告前曾有多次公共危險前
    科，有臺灣高等法院被告前案紀錄表1份在卷可稽(見本院卷
    第13-21頁)，素行不佳，竟仍不顧政府機關一再宣導酒精成
    分對人之意識、控制能力具有不良影響，超量飲酒後會導致
    對週遭事物之辨識及反應能力較平常狀況薄弱，飲酒後騎車
    將對往來之公眾及駕駛人自身皆具有高度危險性，全民都應
    戒絕飲酒後騎車之劣行，亦置其過去已有因公共危險案件經
    判決有罪之前科為罔聞，第八度於飲酒後騎車上路，為警攔
    查後，測得其吐氣中所含酒精濃度為每公升0.57毫克，酒精
    濃度非低，顯見被告非但心存僥倖尤甚，既漠視自己安危，
    更輕視國家法令，罔顧參與道路交通之公眾人車往來之安全
    ，所為甚為惡劣，考量被告犯後坦認犯行，已見悔意，兼衡
    其國中畢業之智識程度，目前擔任粗工，須獨力扶養年邁母
    親及家境貧寒之生活狀況，業據被告陳明在卷(見本院卷第3
    6頁)等一切情狀，量處如主文所示之刑，以資懲儆。
據上論斷，應依刑事訴訟法第299條第1項，刑法第185條之3第1
項第1款、第47條第1項，刑法施行法第1條之1第1項，判決如主
文。
本案經檢察官廖志祥提起公訴，檢察官朱介斌到庭執行職務。
中　　華　　民　　國　  111　  年 　 9　　月　　26　　日
　　　　　　　　　刑事第十五庭  法　官　湯有朋
以上正本證明與原本無異。
如不服本判決應於收受送達後20日內向本院提出上訴書狀，並應
敘述具體理由；其未敘述上訴理由者，應於上訴期間屆滿後20日
內向本院補提理由書（均須按他造當事人之人數附繕本）「切勿
逕送上級法院」。
　　　                        　書記官  黃美雲
中　　華　　民　　國　　111 　年　　9 　　月　　26　　日
附錄本案論罪科刑法條：
刑法第185條之3第1項第1款：
駕駛動力交通工具而有下列情形之一者，處2年以下有期徒刑，
得併科20萬元以下罰金：
一、吐氣所含酒精濃度達每公升零點二五毫克或血液中酒精濃度
    達百分之零點零五以上。